【裁判字號】    98,審訴,5235
【裁判日期】    981127
【裁判案由】    清償借款
【裁判全文】
臺灣臺北地方法院民事判決            98年度審訴字第5235號
原      告  國泰世華商業銀行股份有限公司
法定代理人  甲○○
訴訟代理人  乙○○
被      告  丙○○
上列當事人間清償借款事件，本院於民國98年11月17日言詞辯論
終結，判決如下：
    主      文
被告應給付原告新臺幣伍拾玖萬伍仟零貳拾伍元，及其中本金新
臺幣伍拾肆萬零陸佰貳拾伍元部分自民國九十五年八月二十日起
至清償日止，按年息百分之十九點七計算之利息。
訴訟費用新臺幣陸仟伍佰元由被告負擔。
    事實及理由
一、按當事人得以合意定第一審管轄法院，民事訴訟法第24條第
    1 項前段定有明文。查兩造於信用卡約定條款第26條約定同
    意以本院為第一審管轄法院，本院就本件訴訟自有管轄權。
二、原告部分由原臺灣第一信託投資股份有限公司變更為匯通商
    業銀行股份有限公司，匯通商業銀行股份有限公司嗣於民國
    91年6 月3 日變更為國泰商業銀行股份有限公司，國泰商業
    銀行股份有限公司於92年6 月26日經財政部核准與世華聯合
    商業銀行股份有限公司合併，國泰商業銀行股份有限公司為
    消滅銀行，世華聯合商業銀行股份有限公司為存續銀行，並
    於同年10月27日更名為國泰世華商業銀行股份有限公司，是
    以原國泰商業銀行股份有限公司、世華聯合商業銀行股份有
    限公司之權利義務關係由原告依公司法第75條規定概括承受
    。
三、原告起訴主張略以：
   (一)被告分別於民國90年8 月2 日、90年8 月13日、92年2 月
     20日、同年11月24日與原告成立信用卡使用契約，並領用
     信用卡（其卡號分別為：0000000000000000、0000000000
     000000、0000000000000000、0000000000000000，卡別分
     別為：Visa、Visa、Visa、Master），依約被告就使用系
     爭信用卡所生之債務負全部給付責任。被告領用信用卡後
     ，即得於各特約商店記帳消費。而依信用卡約定條款第14
     條、第15條之約定，被告應於當期繳款截止日前向原告全
     部清償，或以循環信用方式繳付最低應繳金額，逾期清償
     者，依信用卡約定條款第15條、第21條、第22條之約定，
     除喪失期限利益外，應另行給付原告按年息19.7 %計算之
     利息。截至95年8 月19日止，帳款尚餘新臺幣（下同）30
     8,232 元及其中本金281,011 元未按期繳付。
   (二)被告於90年8 月3 日以代償卡（卡號：0000000000000000
     ）代付其於訴外人友邦國際信用卡股份有限公司之信用卡
     欠款，就該代償部分之利息及費用，計收方式係於代償後
     ，前一年內以年息11.66 ％計息及加計收手續費300 元，
     上述期間期滿，則改按年息19.7% 計收利息。截至95年8
     月19日止帳款尚餘14,947元，及其中本金13,624元未按期
     繳付。
   (三)被告另於92年4 月1 日以代償卡（卡號：00000000000000
     00）代付其於訴外人訴外人友邦國際信用卡股份有限公司
     之信用卡欠款，就該代償部分之利息及費用，計收方式係
     於代償後前24個月內按月計收代償餘額1.1%計算之手續費
     ，上述期間期滿，則改按年息19.7% 計收利息。截至95年
     8 月19日止帳款尚餘42,174元，及其中本金38,451元未按
     期繳付。
   (四)被告再於94年3 月14日與原告成立簡易通信貸款契約，向
     原告借用50,000元，利息按年息18.5% 計算，約定分36期
     清償，自撥款日起，依年金法按月計付本息，併入信用卡
     帳單中與信用卡消費帳款一同繳納。依簡易通信貸款契約
     書第1 條約定，如未依約於繳款期限前繳款或未繳足月付
     金時，原告得將未繳金額本金部分、或經原告主張視為到
     期之本金部分，按信用卡循環利率即年息19.7％計算利息
     。另依簡易通信貸款契約書第4 、5 條約定，倘遲延繳款
     經原告暫停被告信用卡之權利，被告即喪失期限利益，債
     務視為全部到期。截至95年8 月19日止帳款尚餘16,134元
     ，及其中本金14,650元未按期繳付。
   (五)被告復於94年9 月8 日與原告成立簡易通信貸款契約，向
     原告借用21,000元，利息按年息18.5% 計算，約定分60期
     清償，自撥款日起，依年金法按月計付本息，併入信用卡
     帳單中與信用卡消費帳款一同繳納。依簡易通信貸款契約
     書第1 條約定，如未依約於繳款期限前繳款或未繳足月付
     金時，原告得將未繳金額本金部分、或經原告主張視為到
     期之本金部分，按信用卡循環利率即年息19.7％計算利息
     。另依簡易通信貸款契約書第4 、5 條約定，倘遲延繳款
     經原告暫停被告信用卡之權利，被告即喪失期限利益，債
     務視為全部到期。截至95年8 月19日止帳款尚餘213,538
     元，及其中192,889 元未按期繳付。
   (六)詎被告迄至95年8 月19日止帳款尚有595,025 元未按期清
     償，其中信用卡帳款為308,232 元、代償金額為57,121元
     及簡易通信貸款帳款為229,672 元，債務已依約視為到期
     ，屢向被告催討，均置之不理。爰依信用卡使用契約、代
     償卡契約及簡易通信貸款契約等法律關係提起本訴等語。
     並聲明：如主文第1 項所示。
四、經查，本件原告起訴主張之上開事實，已據其提出財政部函
    、公司變更登記事項卡、信用卡消費帳款債權明細表、國泰
    世華銀行信用申請書及約定條款、信用卡對帳單、代償卡申
    請書及約定條款、簡易通信貸款申請書及約定書、帳單等件
    （以上均影本）為證，其主張核與上開證物相符。被告對於
    原告主張之事實，已於相當時期受合法之通知，其於言詞辯
    論期日不到場，亦未提出準備書狀爭執，故原告之主張堪認
    為真實。是原告依據信用卡使用契約、代償卡契約及簡易通
    信貸款契約等法律關係，請求被告給付如主文第1 項所示之
    本金、利息，為有理由，應予准許。
中    華    民    國    98    年    11    月    27    日
                  民事第六庭法  官  蔡和憲
以上正本係照原本作成。
如對本判決上訴，須於判決送達後20日內向本院提出上訴狀。
中    華    民    國    98    年    11    月    27    日
                            書記官  陳莉庭

司法院資訊處製作；財團法人民間司法改革基金會備份。
